# 企业合并问题-求陈版帮忙（急）

提问人：liugangqd 时间：2014-12-23 18:16:17
A公司持有B公司60%股权，C公司持有B公司40%股权，B公司章程规定涉及投资、利润分配、预算等重大事项要经全体股东三分之二以上表决权通过，因此A与C公司对B公司构成共同控制，A公司不能对B合并报表。A公司 2014 年 2 月经与C公司协商，变更了公司章程，约定上述“重大事项”过半数通过即可，由此A公司实现了对B公司的控制，此种方式实现的控制是否视同非同一控制企业合并，A公司对B公司合并是否要按公允价值计量？A公司单体报表并未支付股权对价，A公司对于B公允价值所占份额与账面长期股权投资的差异是否调整A公司当期“营业外收入”？

回答人：chenyiwei
如果A和C无关联方关系，则本次A取得B的控制权属于通过协议方式实现的非同一控制下合并。虽然没有支付对价，但在合并报表层面仍应将该 60 ％股权按取得控制权之日的公允价值重新计量，将重新计量的差额计入损益；对B公司的各项可辨认资产、负债按该日公允价值为基础持续计算的金额计量。个别报表层面按原先权益法核算到取得控制权之日的账面价值作为后续成本法核算的成本基础。